【裁判字號】    97,易,385
【裁判日期】    970630
【裁判案由】    竊盜
【裁判全文】
臺灣基隆地方法院刑事判決               97年度易字第385號
公  訴  人  臺灣基隆地方法院檢察署檢察官
被      告  甲○○
                    （現於臺灣新竹監獄執行）
上列被告因竊盜案件，經檢察官提起公訴（97年度偵字第2024號
），因被告於準備程序中為有罪之陳述，經本院裁定改以簡式審
判程序審理，判決如下：
    主  文
甲○○攜帶兇器竊盜，累犯，處有期徒刑柒月。
    事  實
一、甲○○曾有多次竊盜及毒品前科，最近一次因竊盜案件，於
    民國（下同）93年8月27日，經台灣高等法院以93年度上易
    字第734號判決，判處應執行有期徒刑1年6月確定；又因毒
    品案件，經本院於94年5月16日，以94年度訴字第205號判決
    ，判處應執行有期徒刑1年確定；二案經接續執行，於93年
    11月10日入監服刑，96年1月17日縮短刑期假釋並付保護管
    束出獄（保護管束期滿日為96年2月8日），期滿未經撤銷假
    釋，其未執行之刑以已執行論，詎其仍不知悔改，復意圖為
    自己不法之所有，於96年5月1日凌晨某時許，在基隆市○○
    路與培德路口停車場內，撿拾旁邊山坡地上足以對於生命、
    身體造成危險之石塊，接續敲破如附表所示子○○等10人車
    輛車窗玻璃（毀損部分均未據告訴），身體則伸入其內竊取
    如附表所示之回數票及零錢等財物，得手後即逃離現場並將
    石塊丟棄，且將竊得之現金花用殆盡，其餘物品隨意丟棄。
    嗣經警於3B-3708號自用小客車駕駛座上採得甲○○之血跡
    ，始循線查悉上情。
二、案經基隆市警察局第二分局報告臺灣基隆地方法院檢察署檢
    察官偵查起訴。
    理  由
壹、程序事項：
一、按簡式審判程序、簡易程序及第376 條第1 款、第2 款所列
    之罪之案件外，第一審應行合議審判，刑事訴訟法第284 條
    之1定有明文，本件被告甲○○所犯之罪，核屬同法第376第
    2 款之罪，是依上開規定，本件即非屬合議審判案件，合先
    敘明。
二、又被告所犯者非為死刑、無期徒刑、最輕本刑為3 年以上有
    期徒刑之罪或高等法院管轄第一審案件，其於準備程序進行
    中，先就被訴事實為有罪之陳述，經告知其簡式審判程序之
    旨，並聽取公訴人、被告之意見後，本院裁定改以簡式審判
    程序進行本案之審理，是本案之證據調查，依刑事訴訟法第
    273條之2之規定，即不受同法第159條第1項、第161條之2、
    第161條之3、第163條之1及第164條至第170條規定之限制。
貳、實體事項：
一、上開事實，業據被告於檢察官偵查及本院準備程序及審理時
    坦承在卷，核與證人子○○、壬○○、丑○○、丙○○、辛
    ○○、丁○○、癸○○、乙○○、己○○、庚○○等人於警
    詢所證述情節相符，而被告於林智穎所有3B-3708號自小客
    車所遺留之血跡，經送驗結果，與被告DNA-STR型別相同，
    此有97年2月20日刑醫字第0970024733號內政部警政署刑事
    警察局鑑驗書附卷可稽，此外，並有現場車窗遭破壞竊取之
    照片21張、車籍查詢－基本資料詳細畫面在卷可佐，足認被
    告之自白與事實相符，可以採信。綜上，本案事證明確，被
    告之犯行洵堪認定，應依法論科。
二、被告所撿拾石塊，能將堅固車窗玻璃敲破，依通常社會觀念
    ，足以對人之生命、身體發生危險，應認為兇器（79年台上
    字第5253號判例參照）。核被告甲○○所為，係犯刑法第32
    1條第1項第3款之攜帶兇器加重竊盜罪。被告於緊接1小時內
    ，在同一地點，持同一石塊，接續擊破10輛車窗之方式，竊
    取車內財物，應屬接續犯，應僅評價為1個竊盜行為，應論
    以一罪。又被告有如事實欄所示之有期徒刑執行完畢，此有
    臺灣高等法院被告前案紀錄表在卷可稽，其於執行完畢後5
    年內，故意再犯本案有期徒刑以上之罪，為累犯，應依刑法
    第47條第1項加重其刑。
三、爰審酌被告不以正當方法獲取財物，以破壞車窗方式竊取財
    物，對於社會治安之影響，衡其犯罪動機、犯罪目的、犯罪
    所用之方法、對被害人所生危害，且犯後坦承犯行等一切情
    狀，量處如主文所示之刑。至於被告持以行竊石塊，並未扣
    案，爰不予宣告沒收，併此敘明。
四、據上論斷，應依刑事訴訟法第284條之1第1項、第273條之1
    、第299條第1項前段，刑法第321條第1項第3款、第47條笫1
    項，判決如主文。
本案經檢察官戊○○到庭執行職務。
中    華    民    國    97    年    6     月    30    日
                  刑事第二庭法  官  陳伯厚
以上正本證明與原本無異。
如不服本判決應於收受本判決後10日內向本院提出上訴書狀，其
未敘述上訴理由者，並得於提起上訴後10日內向本院補提理由書
狀（均須按他造當事人之人數附繕本）「切勿逕送上級法院」。
中    華    民    國    97    年    6     月    30    日
                            書記官  黃士元
附錄論罪法條
刑法第321條第1項第3款
犯竊盜罪而有左列情形之一者，處六月以上、五年以下有期徒刑
：
三、攜帶兇器而犯之者。
附表：
┌────┬─────┬───────┬───────────────┐
│  編號  │  車主    │  車號        │  遭破壞及失竊財物            │
├────┼─────┼───────┼───────────────┤
│  一    │  子○○  │ 6E-2972號    │  右前車窗、數張回數票        │
├────┼─────┼───────┼───────────────┤
│  二    │  壬○○  │ G2-5159號    │  右前車窗、新台幣（下同      │
│        │          │（登記許含笑）│  ）100餘元                   │
├────┼─────┼───────┼───────────────┤
│  三    │  丑○○  │ GD-6955號    │  左前車窗、回數票5張         │
├────┼─────┼───────┼───────────────┤
│  四    │  丙○○  │ SU-7762號    │  左前車窗、身分證件、駕駛    │
│        │          │              │  執照、行車執照、油票、零    │
│        │          │              │  錢2至300元                  │
├────┼─────┼───────┼───────────────┤
│  五    │  辛○○  │ T8-4420號    │  左前車窗                    │
├────┼─────┼───────┼───────────────┤
│  六    │  丁○○  │  3B-3708號   │   左前車窗、回數票數張及     │
│        │          │（登記林智穎）│   零錢數十餘元               │
├────┼─────┼───────┼───────────────┤
│  七    │  癸○○  │  9K-4695號   │   右前車窗、零錢200元及長    │
│        │          │              │    壽香煙1條                 │
├────┼─────┼───────┼───────────────┤
│  八    │  乙○○  │  4407-HG號   │   右前車窗、200元            │
├────┼─────┼───────┼───────────────┤
│  九    │  己○○  │  5E-3883號   │   右前車窗                   │
│        │          │（登記姚智騰）│                              │
├────┼─────┼───────┼───────────────┤
│  十    │  庚○○  │  7175-MJ號   │   車窗、100餘元              │
│        │          │              │                              │
└────┴─────┴───────┴───────────────┘


司法院資訊處製作；財團法人民間司法改革基金會備份。
